【裁判字號】    89,訴,435
【裁判日期】    900112
【裁判案由】    違反槍砲彈藥刀械管制條例
【裁判全文】
臺灣新竹地方法院刑事判決                          八十九年度訴字第四三五號
    公  訴  人  臺灣新竹地方法院檢察署檢察官
    被      告  乙○○
    選任辯護人  王文君  律師
                洪大明  律師
右列被告因違反槍砲彈藥刀械管制條例案件，經檢察官提起公訴（八十八年度偵字第
八０六三號），本院判決如左：
    主  文
乙○○未經許可，出借可發射子彈具有殺傷力之改造手槍壹枝，累犯，處有期徒刑參
年肆月，併科罰金新台幣陸萬元，罰金如易服勞役，以銀元參佰元即新台幣玖佰元折
算壹日。
扣案具有殺傷力之改造手槍壹枝（槍枝管制編號為：0000000000號，含彈
匣壹個）及子彈參顆，均沒收。
    事  實
一、乙○○曾因違反藥事法及麻醉藥品管理條例案件，經本院分別於民國（下同）八
    十三年十二月二十一日、八十四年三月十五日，各判處有期徒刑八月及六月，違
    反藥事法部分經上訴後，於八十四年三月二日撤回上訴確定，二罪經定其應執行
    刑為有期徒刑十一月，於八十五年六月一日縮刑期滿執行完畢。仍不知悔改，明
    知未經許可，不得持有或代為寄藏具有殺傷力之改造槍枝，竟於八十八年三月間
    某日，在新竹市○○路三二八巷二四號住處，受年籍姓名不詳綽號「志明」之成
    年男子之託，代為寄藏仿WALTHER 廠半自動手槍製造之金屬玩具槍所改造之可發
    射子彈具有殺傷力之改造手槍一支（槍枝管制編號0000000000號，含彈匣一個）
    及子彈四顆（含試射一顆），隨即將之藏置於其前開住處。嗣於八十八年五月十
    一日下午，因甲○○（另經本院判處有期徒刑一年二月確定）至乙○○前開住處
    造訪，一時好奇而向乙○○借用前開槍彈，詎乙○○明知未經許可，不得出借具
    有殺傷力之改造槍枝，仍於同日傍晚，將前開槍彈借予甲○○。嗣於同年六月二
    日，因甲○○缺錢花用，一時情急而持前開槍彈向謝秉任恐嚇新台幣十五萬元，
    經警於同年月十日下午六時許循線查獲而得知上情，並在甲○○位於新竹市○○
    街一三七巷八弄十七號住處扣得右開改造手槍一支（含彈匣一個）及子彈四顆（
    含試射一顆）。
二、案經本院函送台灣新竹地方法院檢察署檢察官偵查起訴。
    理  由
一、右揭犯罪事實，業據被告乙○○於偵、審中坦承不諱，核與證人甲○○於偵查及
    本院證述情節相符，復有改造手槍一支及子彈四顆扣案可稽。而上開改造手槍一
    支（槍枝管制編號為：0000000000號，含彈匣一個）及子彈四顆，經
    送往內政部刑事警察局鑑驗，認手槍一枝係仿WALTHER 廠半自動手槍製造之金屬
    玩具槍，槍管內襯金屬管而成之改造手槍，機械性能良好，而子彈四顆係玩具槍
    金屬彈殼加裝直徑約五MM金屬彈頭而成之改造子彈，經採樣一顆實際試射，可擊
    發，具均有殺傷力，此有該局於八十八年六月二十一日出具之刑鑑字第五六四一
    Ｏ號鑑驗通知書一份附於偵查卷內可資佐證。是本件事證明確，被告犯行，應堪
    認定。
二、核被告乙○○未經許可，寄藏前述改造手槍一支及子彈四顆之犯行，係犯槍砲刀
    械制條例第十一條第四項未經許可寄藏可發射子彈具有殺傷力之槍枝罪及第十二
    條第四項之未經許可寄藏子彈罪；被告以一行為觸犯前開二罪名，為想像競合犯
    ，應從一重之槍砲彈藥刀械管制條例第十一條第四項之罪處斷。又被告於寄藏期
    間，未經許可，將前開槍彈出借予甲○○之犯行，所為係犯同條例第十一條第二
    項未經許可出借可發射子彈具有殺傷力之槍枝罪及第十二條第二項之未經許可出
    借子彈罪；其以一行為觸犯前開二罪名，亦為想像競合犯，應從一重之槍砲彈藥
    刀械管制條例第十一條第二項之罪處斷。公訴人雖未引槍砲彈藥刀械管制條例第
    十一條第二項之罪，然起訴事實已有論及被告將右開槍彈質押交予甲○○（實係
    出借而非質押，業據甲○○陳明在卷）之事實，且此部分與公訴人起訴之寄藏槍
    枝部分事實具有牽連犯之裁判上一罪關係，應為起訴效力所及，自在本院所得審
    理之範圍。被告所犯上開二罪間，有原因結果之牽連關係，依刑法第五十五條牽
    連犯之規定，應從較重之未經許可，出借可發射子彈具有殺傷力之槍枝罪處斷。
    又被告曾因違反藥事法及麻醉藥品管理條例案件，經本院分別於八十三年十二月
    二十一日、八十四年三月十五日，各判處有期徒刑八月及六月，違反藥事法部分
    經上訴後，於八十四年三月二日撤回上訴確定，二罪經定其應執行刑為有期徒刑
    十一月，於八十五年六月一日縮刑期滿執行完畢，有台灣高等法院被告全國前案
    紀錄表、台灣新竹地方法院檢察署刑案資料查註記錄表在卷可稽，其於有期徒刑
    執行完畢後五年以內再犯本件有期徒刑以上之罪，為累犯，依刑法第四十七條規
    定加重其刑。爰審酌目前槍枝氾濫，嚴重影響社會治安，姑念被告犯罪後坦承犯
    行不諱，尚知所悔悟及其犯罪之動機、目的、手段、所生危害等一切情狀，量如
    主文示之刑，罰金部分並諭知易服勞役之折算標準，以資懲儆。扣案具殺傷力改
    造手槍一把（槍枝管制編號為：0000000000號，含彈匣一個）及子彈
    三顆（其中一顆已試射），係違禁物，應依刑法第三十八條第一項第一款規定宣
    告沒收之。
據上論結，應依刑事訴訟法第二百九十九條第一項前段，槍砲彈藥刀械管制條例第十
一條第二項、第四項、第十二條第二項、第四項，刑法第十一條前段、第四十七條、
第五十五條、第四十二條第二項、第三十八條第一項第一款，罰金罰鍰提高標準條例
第二條，現行法規所定貨幣單位折算新臺幣條例第二條，判決如主文。
本案經檢察官林鳳師到庭執行職務
中    華    民    國      九十      年        一      月      十二      日
                              臺灣新竹地方法院刑事第一庭
                                  法  官  楊  明  箴
右正本證明與原本無異。
如不服本判決，應於判決送達後十日內向本院提出上訴狀( 應附繕本 )，上訴於
臺灣高等法院。
                                        書記官  陳  進  楷
中    華    民    國       九十    年           一    月      十八      日
槍砲彈藥刀械管制條例第十一條第二項
未經許可，轉讓、出租或出借前項所列槍砲者，處三年以上十年以下有期徒刑，併科
新臺幣七百萬元以下罰金。意圖供自己或他人犯罪之用，而犯前二項之罪者，處無期
徒刑或七年以上有期徒刑，併科新臺幣一千萬元以下罰金。


司法院資訊處製作；財團法人民間司法改革基金會備份。
